【裁判字號】    98,上訴,1039
【裁判日期】    980803
【裁判案由】    違反槍砲彈藥刀械管制條例
【裁判全文】
臺灣高等法院高雄分院刑事判決        98年度上訴字第1039號
    上  訴  人
    即  被  告  甲○○
上列上訴人因違反槍砲彈藥刀械管制條例案件，不服臺灣高雄地
方法院98年度重訴字第3 號中華民國98年5 月26日第一審判決（
起訴案號：臺灣高雄地方法院檢察署97年度偵字第30287 號），
提起上訴，本院判決如下：
    主  文
上訴駁回。
    理  由
一、按不服地方法院之第一審判決而上訴者，應向管轄第二審之
    高等法院為之。上訴書狀應敘述具體理由。第二審法院認為
    上訴書狀未敘述理由，應以判決駁回之，刑事訴訟法第361
    條第1 項、第2 項、第367 條前段分別定有明文。而所謂具
    體理由，必係依據卷內既有訴訟資料或提出新事證，指摘或
    表明第一審判決有何採證認事、用法或量刑等足以影響判決
    本旨之不當或違法，而構成應予撤銷之具體事由，始克當之
    （例如：依憑證據法則具體指出所採證據何以不具證據能力
    ，或依憑卷證資料，明確指出所為證據證明力之判斷如何違
    背經驗、論理法則）；倘僅泛言原判決認定事實錯誤、違背
    法令、量刑失之過重或輕縱，而未依上揭意旨指出具體事由
    ，或形式上雖已指出具體事由，然該事由縱使屬實，亦不足
    以認為原判決有何不當或違法者（例如：對不具有調查必要
    性之證據，法院未依聲請調查亦未說明理由，或援用證據不
    當，但除去該證據仍應為同一事實之認定），皆難謂係具體
    理由，俾與第二審上訴制度旨在請求第二審法院撤銷、變更
    第一審不當或違法之判決，以實現個案救濟之立法目的相契
    合，此有最高法院97年台上字第892 號判決意旨可參照。
二、經查：被告甲○○上訴意旨，以被告持有槍枝前後，未曾試
    射，且無查獲子彈，受託寄藏時，年輕輕率，思慮不慎密，
    被告僅單純持有，未曾把玩或炫耀，與意圖犯罪而持槍之惡
    性及危險性有別，犯罪之情狀顯可憫恕，請依刑法第59條規
    定減輕其刑，予以從輕量刑等為由，指摘原判決不當云云。
    然查：被告坦承寄藏槍枝犯行，並為警所查獲，且經證人即
    查獲本案之警員邱丞於原審證述甚詳，又扣案手槍1 枝，
    經送內政部警政署刑事警察局鑑驗結果：「認係改造手槍，
    由仿GLOCK 廠27型半自動手槍製造之槍枝，換裝土造金屬槍
    管而成，擊發功能正常，可供擊發適用子彈使用，認具殺傷
    力。」有內政部警政署刑事警察局97年11月26日刑鑑字第09
    70167476號鑑驗書在卷可稽。足認扣案改造手槍1 枝為可發
    射子彈具殺傷力之槍枝無訛。此外，復有被告退役證明書、
    乙○○個人基本資料查詢結果表、高雄市政府警察局98年3
    月3 日高市警戶字第0980012271號函附之乙○○口卡片在卷
    可資佐證。參以槍砲彈藥刀械管制條例第8 條第4 項之未經
    許可，寄藏可發射子彈具有殺傷力之槍枝，法定刑為3 年以
    上10年以下有期徒刑，原審量處被告有期徒刑3 年6 月，併
    科罰金，係屬輕刑。被告上訴，卻未依卷內既有訴訟資料或
    提出新事證，指摘或表明原審判決有何用法或量刑等足以影
    響判決本旨之不當或違法，揆諸上開說明，自非屬得上訴第
    二審之具體事由。
三、綜上所述，本件揆諸上開法條規定及最高法院判決意旨，被
    告之上訴，難認合法，應予駁回。爰不經言詞辯論，依刑事
    訴訟法第367 條前段、第372 條規定，判決如主文。
中    華    民    國    98    年    8     月    3     日
                  刑事第二庭  審判長法  官  林正雄
                                    法  官  陳啟造
                                    法  官  黃壽燕
以上正本證明與原本無異。
如不服本判決應於收受本判決後10日內向本院提出上訴書狀，其
未敘述上訴理由者，並得於提起上訴後10日內向本院補提理由書
狀（均須按他造當事人之人數附繕本）「切勿逕送上級法院」。
中    華    民    國    98    年    8     月    3     日
                                    書記官  梁雅華


司法院資訊處製作；財團法人民間司法改革基金會備份。
